【裁判字號】    99,親,132
【裁判日期】    990930
【裁判案由】    請求認領
【裁判全文】
臺灣桃園地方法院民事判決               99年度親字第132號
原      告  己○○
被      告  甲○○○
            戊○○
            丁○○
兼  上三人
共      同
訴訟代理人  乙○○
人                      2號
被      告  丙○○
上列當事人間請求請求認領事件，本院於民國99年9月16日言詞
辯論終結，判決如下：
    主      文
被告之被繼承人許善身（已歿，身分證統一編號：Ｚ000000000號
）應認領原告為其子。
訴訟費用由被告負擔。
    事實及理由
一、本件原告起訴主張：原告之生母即訴外人黃明花與訴外人廖
    本章於民國55年7 月20日結婚，60年4 月22日黃明花自許善
    身（已歿）受胎生下原告己○○後，雙方於62年1 月13日兩
    願離婚。被告甲○○○與許善身於46年10月1 日結婚，並育
    有被告4 名子女。因原告係生母黃明花與被告廖本章於婚姻
    關係存續中所生，故依法遭推定為被告廖本章之婚生子女。
    嗣經本院99年度親字第60號判決原告並非黃明花自廖本章受
    胎所生之婚生子確定在案。本件原告非廖本章之婚生子，業
    經原告提起婚生否認之訴確定，而許善身係原告之生父，然
    許善身已於85年3 月31日死亡，爰依民法第1067條規定，列
    許善身之繼承人為被告，並聲明：如主文所示。
二、本件原告主張之事實，業據原告提出與其所述相符之兩造與
    廖本章、甲○○○之戶籍謄本、本院99年度親字第60號民事
    判決及確定證明書、許善身之戶籍謄本各1 件為證；參以原
    告於本院99年親字第60號請求確認親子關係不存在案件中所
    提出之親子鑑定報告中，根據遺傳標記檢驗結果所示，被告
    丙○○與原告之同父異母兄弟關係為無法排除之結果，此有
    林口長庚紀念醫院親子鑑定報告1 紙附於該案卷內足憑。而
    丙○○之母為被告甲○○○，並非黃明花，故原告主張許善
    身為其生父之事實，應堪信為真實。
三、按「有事實足認其為非婚生子女之生父者，非婚生子女或其
    生母或其他法定代理人，得向生父提起認領之訴。前項認領
    之訴，於生父死亡後，得向生父之繼承人為之。生父無繼承
    人者，得向社會福利主管機關為之。」96年5 月23日修正公
    布之民法第1067條定有明文。考其立法理由乃參諸外國立法
    例，認領已趨向客觀事實主義，故認領請求，悉任法院發現
    事實，以判斷有無親子關係之存在，不宜再予期間限制及採
    取列舉主義，並參酌外國立法例，明列有關生父死後強制認
    領子女之規定，以保護子女之權益及血統之真實，並配合我
    國國情及生父之繼承人較能了解及辨別相關書證之真實性，
    故規定生父死亡時，得向生父之繼承人或社會福利主管機關
    提起認領之訴。查本件原告既堪認定為被告許善身之非婚生
    子，而許善身已於85年3 月31日死亡，則揆諸前開規定，原
    告自得請求被告認領之，從而原告依民法第1067條第1 項規
    定，請求被告認領，為有理由，應予准許。
據上論結，本件原告之訴為有理由，依民事訴訟法第78條，判決
如主文。
中    華    民    國    99    年    9     月    30    日
                        家事法庭  法  官  陳清怡
上列正本證明與原本無異。
如對本判決上訴應於判決送達後20日內向本院（地址：桃園縣中
壢市○○路○ 段388 號）提出上訴狀（須附繕本），並繳納上訴
費用新台幣4,500 元。
中    華    民    國    99    年    9     月    30    日
                                  書記官  劉昆鑫

司法院資訊處製作；財團法人民間司法改革基金會備份。
